【裁判字號】    99,護,41
【裁判日期】    991221
【裁判案由】    聲請安置
【裁判全文】
臺灣臺東地方法院民事裁定                99年度護字第41號
聲  請  人  臺東縣政府
法定代理人  黃健庭    
代  理  人  邱婷玉    
上列聲請人聲請繼續安置事件，本院裁定如下：
    主    文
代號00000000之少年（姓名、年籍詳卷）應安置於中途
學校，施予貳年之特殊教育。
聲請程序費用新臺幣壹仟元由聲請人負擔。
    理    由
一、按兒童或少年從事性交易或有從事之虞者，主管機關應將該
    兒童或少年安置於緊急收容中心，並應於七十二小時內提出
    報告，聲請法院裁定；又法院受理該報告時，除認為該兒童
    或少年並無從事性交易或從事之虞者，或不宜安置於短期收
    容中心者外，應裁定將該兒童或少年交付主管機關安置於短
    期收容中心；又主管機關依法院裁定將兒童或少年安置於短
    期收容中心後，應於二週至一個月內向法院提出觀察輔導報
    告及建議處遇方式，而法院依審理之結果，認為該兒童或少
    年有從事性交易者，除係罹患愛滋病者、懷孕者、外國國籍
    者、來自大陸地區者、智障者、有事實足認較適宜由父母監
    護者或其他事實足認不適合中途學校之特殊教育且有其他適
    當之處遇者外，應裁定將其安置於中途學校，施予二年之特
    殊教育，兒童及少年性交易防制條例第15條、第16條、第17
    條、第18條第2項，亦分別定有明文。
二、聲請意旨略以：少年即受安置人00000000（真實姓名、年籍
    詳卷內代號與真實姓名對照表）經常在外遊蕩晚歸，並與男
    友發生多次性行為，父母因故離異，家庭破碎，其主要照顧
    者外祖母業已年邁，外祖父為中度肢體障礙，母親則為中度
    智能障礙，父親亦為中度精神障礙，經轉介教養中，家庭照
    顧及約束能力有限。又受安置人缺乏自我約束能力，雖經其
    外祖母多次管教，唯仍無法有效抑止受安置人深夜在外遊蕩
    之行為，考量受安置人家庭親職能力不佳，返家後有再度遭
    受侵害之虞，為保障受安置人權益，乃於民國99年 4月22日
    凌晨0時55分予以緊急安置，經本院以99年度護字第 14號裁
    定繼續安置三個月，復經本院以99年度護字第24號裁定延長
    繼續安置三個月。又本件受安置人原以遭性侵害進行偵辦，
    惟於調查過程中，發現受安置人非僅與其男友發生性行為，
    亦曾與其母男友何阿富陸續發生性行為，更於事後收取新臺
    幣（下同）300至500元不等之金錢，顯有從事性交易情事之
    實，乃於99年10日25日凌晨 0時55分安置於緊急收容中心，
    嗣聲請本院以99年度護字第37號裁定准將受安置人安置於短
    期收容中心。現依兒童及少年性交易防制條例第17條第1項
    規定提出觀察輔導報告，聲請將受安置人安置於中途學校等
    語。
三、經查：聲請人主張之事實，業據其提出個案法院報告書、短
    期收容中心觀察報告書、戶籍謄本、真實姓名對照表、本院
    99年度護字第14號、第24號及第37號裁定影本等件為證，並
    經本院依職權調閱上開安置卷宗查閱無訛；再參以本院99年
    度護字第37號卷附臺東縣警察局婦幼隊99年8月11日、9月30
    日及11月1日調查筆錄內記載：因為我知道只要跟阿伯（即
    何阿富）發生性行為，他就會給錢，所以我為了錢，還是跟
    他發生性行為等語；復據受安置人到庭表示與何阿富發生3
    次性關係，都有給我錢等語明確（見本院99年12月14日調查
    筆錄，卷第10頁），堪信為真實。又受安置人課業學習不理
    想，喜歡亂跑找異性朋友，情緒起伏大，在校人際關係不佳
    ，而安置期間遵守規定，生活作息配合，亦能參與才藝學習
    課程，並對烹飪及製作點心方面有興趣，惟擔心家人遭連累
    與焦慮自己不能返家，會用哭泣方式緩和自己情緒，然受安
    置人主要生活照料均由外祖父母負責，但外祖母業已年邁，
    外祖父為中度肢體障礙，父親為中度精神障礙，經轉介教養
    中，受安置人之母除為中度智能障礙，亦曾對受安置人施加
    暴力，家庭照顧及約束能力有限。經評估，受安置人幼年遭
    暴力經驗，較無自我界線，心理情緒不平衡與人相處能力差
    ，期待透過與異性之交往獲得認同，成長環境特殊，對師長
    、長輩給予之關愛會有獨占性，家庭教育無法提供較佳生活
    習慣，造成受安置人缺乏正確兩性知識，行為習慣不良，以
    致觀念偏差從事性交易，故建議安置於中途學校，藉由這段
    期間提昇受安置人家庭之功能，及矯正受安置人之偏差行為
    與價值觀念等情，有臺東縣政府委託財團法人臺灣兒童暨家
    庭扶助基金會附設臺東縣私立家扶希望學園辦理短期收容中
    心觀察報告書1份在卷可佐。從而，本件受安置人既有從事
    性交易之事實，又依上開觀察輔導報告，受安置人並無兒童
    及少年性交易防制條例第18條第 2項所列不得安置於中途學
    校之原因，是聲請人聲請將受安置人安置於中途學校，施予
    2年之特殊教育，與法相符，應予准許。
四、依兒童及少年性交易防制條例第5條、非訟事件法第21條第1
    項前段，裁定如主文。
中    華    民    國    99    年    12    月    21    日
                    家事法庭  法  官   蔡慧雯
以上正本係照原本作成。
如對本裁定抗告，須於裁定送達後10日內向本院提出抗告狀。
中    華    民    國    99    年    12    月    21    日
                              書記官   高竹瑩

司法院資訊處製作；財團法人民間司法改革基金會備份。
